# 请教陈老师关于存货毁损账务处理问题

提问人：胡小莫儿 时间：2022-01-07 09:33:39
陈老师，一制造业企业在向客户运输产成品的途中，由于物流公司撞车导致产成品毁损，因客户未验收控制权未转移故未达到收入确认时点，该物流公司购买过相应保险，企业已向保险公司申报相关损失，截至 12 月 31 日，保险公司未出具定损金额，企业手中无任何相关资料。
问题：
对于该部分产成品，应如何进行账务处理？报表科目如何列示？

回答人：chenyiwei
由于控制权尚未转移给客户，故只能作为发出商品列示，根据合理确定的可获得赔款金额作为可收回金额，谨慎计提减值准备。

提问人：胡小莫儿 时间：2022-01-10 11:01:45
陈老师，经了解保险公司按照市场价格进行赔偿，预计不会发生损失。资产负债表日，该部分产成品实际已不存在，还列示在存货里是否不合适？是否应计入“待处理财产损益”科目核算，该科目对应的报表项目是什么呢？

回答人：chenyiwei
如果确定可以获得补偿，不会发生损失的，则建议转入其他流动资产。待处理财产损溢期末不能有余额。